臺灣高等法院刑事裁定
109年度毒抗字第151號
抗  告  人  
即  被  告  陳靜  



上列抗告人因違反毒品危害防制條例案件，不服臺灣新竹地方法
院中華民國109年6月30日裁定（109年度毒聲字第72號），提起
抗告，本院裁定如下：
    主  文
抗告駁回。
    理  由
一、原裁定略以：聲請人臺灣新竹地方檢察署檢察官以抗告人即
    被告陳靜於民國109年4月26日凌晨某時，在其位於新竹市○○
    路000號306室之租屋處，施用第二級毒品甲基安非他命1 次
    ，而聲請裁定令其入勒戒處所觀察、勒戒。經查，被告施用
    甲基安非他命之事實，業據其自白，且其尿液檢體經送檢驗
    ，呈現甲基安非他命之陽性反應，有新竹市警察局偵辦毒品
    案件尿液檢體委驗單、濫用藥物檢驗報告可證，並有扣案之
    吸食器與殘渣袋可參，足認其有施用第二級毒品之犯行明確
    ，是聲請人之本件聲請合於毒品危害防制條例第20條第1項
    規定，應予准許等語。
二、抗告意旨略以：其已反省施用毒品行為實屬不該，所以在因
    他案於109年4月30日入看守所羈押後，至同年6月22日經撤
    銷羈押之期間，即主動至國軍新竹地區醫院進行戒癮治療，
    又其於羈押獲釋後，已重新回歸家庭及工作，請能考量上情
    而撤銷原裁定，改由檢察官為其他方式之治療處分等語。
三、本院之判斷：
　㈠按毒品危害防制條例第20條第1項規定：犯第10條之罪者（即
    施用第一、二級毒品），檢察官應聲請法院裁定，令被告入
    勒戒處所觀察、勒戒，其期間不得逾2月。另同法第24條第1
    項規定：第20條第1項之程序，於檢察官先依刑事訴訟法第2
    53條之1第1項、第253條之2第1項第4款至第6款或第8款規定
    ，為附條件之緩起訴處分時，不適用之。亦即依現行規定，
    對於初犯施用毒品者之處遇方式，係採「觀察、勒戒」與「
    緩起訴之戒癮治療」併行之雙軌模式，但應採行何種處遇程
    序為妥，係由檢察官裁量，如檢察官選定向法官聲請觀察、
    勒戒之處遇方式，法院即應予尊重，無權為變更之決定。
　㈡查，抗告人所為上開施用毒品行為，已據其自白無疑，並有
　　新竹市警察局偵辦毒品案件尿液檢體委驗單、濫用藥物檢驗
    報告及扣案之吸食器與殘渣袋等證據在卷可參，是其本件犯
    行明確。抗告人雖提出國軍新竹地區醫院之醫療費用明細收
    據，欲證明其已至醫院接受治療毒癮，惟此係其於犯行經查
    獲後之事，並不符毒品危害防制條例第21條第1項規定免送
    法院或檢察機關處置之條件，且其自行之就醫治療，未經法
    定處遇程序之評估，不能證明已全然戒除毒癮，自不得遽予
    免除觀察、勒戒，至於其以所述上情請求變更檢察官選定之
    處遇方式，亦屬無據。則原裁定以抗告人施用甲基安非他命
    犯行明確，且未曾受觀察、勒戒之執行，有其前案紀錄表在
    卷可參，而依檢察官之聲請，裁定令入勒戒處所施以觀察、
    勒戒，核無不當。
四、綜上所述，原裁定之認事用法並無違誤，本件抗告為無理由
    ，應予駁回。
據上論斷，依刑事訴訟法第412條，裁定如主文。
中　　華　　民　　國　　109 　年　　8 　　月　　24　　日
                刑事第二十二庭  審判長法  官  洪于智
                                      法  官  汪怡君
                                      法  官  陳銘壎
以上正本證明與原本無異。
不得再抗告。
                                      書記官  吳思葦
中　　華　　民　　國　　109 　年　　8 　　月　　24　　日